臺灣桃園地方法院刑事判決
110年度審易字第1914號
公  訴  人  臺灣桃園地方檢察署檢察官
被      告  李秉蒼


上列被告因毒品危害防制條例案件，經檢察官提起公訴（110年
度偵字第29877號），被告於本院準備程序進行中，就被訴事實
為有罪之陳述，經本院告知簡式審判程序意旨，並聽取當事人之
意見後，裁定改依簡式審判程序審理，判決如下：
    主  文
李秉蒼犯持有第三級毒品純質淨重五公克以上罪，處有期徒刑參
月，如易科罰金，以新臺幣壹仟元折算壹日。扣案之如附件附表
編號1、2所示之摻有4-甲基甲基卡西酮之毒品果汁包共貳拾貳包
（合計純質淨重共計參點肆伍零肆公克）、編號3至5所示之愷他
命共拾壹包（合計純質淨重共玖點零參壹玖公克）均沒收。
    事實及理由
一、本件犯罪事實及證據，除證據部分補充「被告李秉蒼於本院
    準備程序及審理時之自白」外，餘均引用檢察官起訴書所載
    （詳如附件）。
二、論罪科刑：
（一）核被告所為，係犯毒品危害防制條例第11條第5項之持有
      第三級毒品純質淨重5公克以上罪。
（二）爰審酌被告經查獲時持有摻有4-甲基甲基卡西酮之毒品果
      汁包共22包（4-甲基甲基卡西酮之純質淨重共計3.4504公
      克，下稱毒品果汁包），及愷他命11包（愷他命純質淨重
      共9.0319公克），數量非微，非但危害個人之身心健康，
      而對社會治安造成潛在之危險，應予非難，惟考量被告犯
      後始終坦承犯行之態度，以及上開持有逾法定重量第三級
      毒品4-甲基甲基卡西酮、愷他命之期間，衡量因此犯罪所
      生之危害，本於刑罰之一般預防及特別預防目的，兼衡其
      犯罪之動機、目的、手段、素行及被告於審理時自陳高中
      畢業之智識程度、從事人力派遣及超商、月薪新臺幣4萬
      到5萬元之生活狀況（見本院卷第38頁）等一切情狀，量
      處如主文所示之刑，並諭知如易科罰金之折算標準。
三、沒收部分：
    依毒品危害防制條例第18條第1項前段之規定，應予沒收銷
    燬之毒品，以經查獲之第一、二級毒品為限。又毒品依其成
    癮性、濫用性及對社會危害性，共分為四級，施用或持有第
    三、四級毒品，因其可罰性較低，該條例除就持有第三、四
    級毒品純質淨重5公克以上設有處罰規定外，未另設處罰之
    規定，然鑑於第三、四級毒品均係管制藥品，特於同條例第
    11條之1明定無正當理由，不得擅自持有；第18條第1項後段
    復規定查獲之第三、四級毒品，無正當理由而擅自持有者，
    均沒入銷燬之。從而，依同條例第18條第1項後段應沒入銷
    燬之毒品，專指查獲施用或持有之第三、四級毒品，但不構
    成犯罪行為者而言，如持有第三級毒品純質淨重5公克以上
    者，既屬同條例相關法條明文規定處罰之犯罪行為，即非該
    條項應依行政程序沒入銷燬之範圍，而同條例對於犯持有第
    三級毒品純質淨重5公克以上罪所查獲之毒品之沒收，並無
    特別規定，但該行為既已構成犯罪，則該毒品即屬不受法律
    保護之違禁物，自應回歸刑法之適用（最高法院96年度台上
    字第884號、99年度台上字第338號判決意旨參照）。查扣案
    如附件附表編號1至5所示之第三級毒品，經送臺北榮民總醫
    院鑑定，鑑定結果均確檢出4-甲基甲基卡西酮、愷他命成分
    乙節，有前開臺北榮民總醫院北榮毒鑑字第C0000000號毒品
    成分鑑定書(一)、(二)暨毒品純度鑑定書鑑定書(一)、(二)
    、(三)各1 份在卷可稽（見偵卷第91頁至第99頁），是扣案
    之毒品確均為違禁物無訛，應均依刑法第38條第1項之規定
    ，宣告沒收。另盛裝上開毒品之包裝袋，因沾附有該盛裝之
    毒品而難以完全析離，復無析離之必要與實益，應當整體視
    為毒品宣告沒收；至鑑驗耗盡之部分已滅失，自無庸再宣告
    沒收，併此說明。
據上論斷，應依刑事訴訟法第273條之1第1項、第299條第1項前
段、第310條之2、第454條（本案採判決精簡原則，僅引述程序
法條），判決如主文。
本案經檢察官吳靜怡、黃于庭提起公訴，檢察官周芝君到庭執行
職務。
中　　華　　民　　國　　111 　年　　2 　　月　　22　　日
                  刑事審查庭  法  官  劉美香
以上正本證明與原本無異。
如不服本判決應於收受判決後20日內向本院提出上訴書狀，並應
敘述具體理由。其未敘述上訴理由者，應於上訴期間屆滿後20日
內向本院補提理由書(均須按他造當事人之人數附繕本)「切勿逕
送上級法院」。 
　　　　　　　　　　　　　　　書記官　張怡婷
中　　華　　民　　國　　111 　年　　2 　　月　　23　　日
附錄論罪科刑法條：
毒品危害防制條例第11條
持有第一級毒品者，處 3 年以下有期徒刑、拘役或新臺幣 30
萬元以下罰金。
持有第二級毒品者，處 2 年以下有期徒刑、拘役或新臺幣 20
萬元以下罰金。
持有第一級毒品純質淨重十公克以上者，處 1 年以上 7 年以下
有期徒刑，得併科新臺幣 1 百萬元以下罰金。
持有第二級毒品純質淨重二十公克以上者，處 6 月以上 5 年以
下有期徒刑，得併科新臺幣 70 萬元以下罰金。
持有第三級毒品純質淨重五公克以上者，處 2 年以下有期徒刑
，得併科新臺幣 20 萬元以下罰金。
持有第四級毒品純質淨重五公克以上者，處 1 年以下有期徒刑
，得併科新臺幣 10 萬元以下罰金。
持有專供製造或施用第一級、第二級毒品之器具者，處 1 年以
下有期徒刑、拘役或新臺幣 10 萬元以下罰金。
附件：
臺灣桃園地方檢察署檢察官起訴書
                                    110年度偵字第29877號
　　被　　　告　李秉蒼　男　19歲（民國00年0月00日生）
　　　　　　　　　　　　住桃園市○○區○○○○街000號7樓
　　　　　　　　　　　　國民身分證統一編號：Z000000000號
上列被告因違反毒品危害防制條例案件，業經偵查終結，認應提
起公訴，茲將犯罪事實及證據並所犯法條分敘如下：
　　　　犯罪事實
一、李秉蒼明知明知愷他命、4-甲基甲基卡西酮均為毒品危害防
    制條例第2條第2項第3款所公告列管之第三級毒品，非經許
    可，不得持有，竟基於持有第三級毒品純質淨重5公克以上
    之犯意，於民國110年8月11日23時許，在桃園市火車站，向
    真實姓名年籍不詳、暱稱「小張」之人，以新臺幣（下同）
    8,800元之價格，購得摻有4-甲基甲基卡西酮之毒品果汁包
    共22包（4-甲基甲基卡西酮之純質淨重共計3.4504公克，下
    稱毒品果汁包），及以3萬3,000元之價格購得愷他命11包（
    愷他命純質淨重共9.0319公克），而自斯時起非法持有4-甲
    基甲基卡西酮、愷他命純質淨重共計5公克以上。嗣於110年
    8月12日1時30分，為警在桃園市桃園區縣○路0號前，查獲如
    附表所示之上開第三級毒品，始悉上情。
二、案經桃園市政府警察局刑事警察大隊報告偵辦。
　　　　證據並所犯法條
一、訊據被告李秉蒼對上述犯罪事實坦承不諱，並有桃園市政府
    警察局保安警察大隊搜索、扣押筆錄暨扣押物品目錄表、扣
    案物品及其照片、臺北榮民總醫院北榮毒鑑字第C0000000號
    毒品成分鑑定書(一)、(二)暨毒品純度鑑定書鑑定書(一)、
    (二)、(三)可佐，足認其自白與事實相符，堪予認定其犯嫌
    。
二、核被告所為，係犯毒品危害防制條例第11條第5項之持有第
    三級毒品純質淨重5公克以上罪嫌。扣案之毒品果汁包22包
    經鑑定有第三級毒品4-甲基甲基卡西酮，及白色晶體經鑑定
    有第三級毒品愷他命等情，有臺北榮民總醫院北榮毒鑑字第
    C0000000號毒品成分鑑定可佐，核屬違禁物，除因鑑驗用罄
    者外，請依刑法第38條第1項規定，宣告沒收。
二、報告意旨另認被告涉有毒品危害防制條例第11條第2項之持
    有第二級毒品罪之犯嫌。惟扣案之毒品經送驗後，均未有第
    二級毒品之成分，是難認被告就此部分有何犯罪嫌疑可言。
    惟此部分若成立犯罪，與前開起訴部分為一行為觸犯數罪名
    之想像競合犯之關係，而受前開起訴部分效力所及，是爰不
    另為不起訴處分，附此敘明。
三、依刑事訴訟法第251條第1項提起公訴。
　  此　致
臺灣桃園地方法院
中　　華　　民　　國  　110　 年　　 11　  月　 12　　日
                              檢  察  官  吳  靜  怡
                              檢　察　官  黃  于  庭
本件證明與原本無異
中　　華　　民　　國  　110　 年　   12    月  　3    日
                              書  記  官  利  冠  頴
所犯法條
毒品危害防制條例第11條
持有第一級毒品者，處 3 年以下有期徒刑、拘役或新臺幣 5 萬
元以下罰金。
持有第二級毒品者，處 2 年以下有期徒刑、拘役或新臺幣 3 萬
元以下罰金。
持有第一級毒品純質淨重十公克以上者，處 1 年以上 7 年以下
有期徒刑，得併科新臺幣 1 百萬元以下罰金。
持有第二級毒品純質淨重二十公克以上者，處 6 月以上 5 年以
下有期徒刑，得併科新臺幣 70 萬元以下罰金。
持有第三級毒品純質淨重二十公克以上者，處 3 年以下有期徒
刑，得併科新臺幣 30 萬元以下罰金。
持有第四級毒品純質淨重二十公克以上者，處 1 年以下有期徒
刑，得併科新臺幣 10 萬元以下罰金。
持有專供製造或施用第一級、第二級毒品之器具者，處 1 年以
下有期徒刑、拘役或新臺幣 1 萬元以下罰金。
附表
編號 毒品外觀 數量 檢驗結果 重量 備註 1 動畫航海王ONEPIECE字樣、白色包裝袋 17包 第三級毒品4-甲基甲基卡西酮 驗前毛重77.8177公克(含包裝袋)，驗餘量59.7263公克，純質淨重2.8905公克 扣押物品清單編號1 2 紅色SUPREME品牌、大嘴怪毒案、紅黑迷彩包裝袋 5包 第三級毒品4-甲基甲基卡西酮 驗前毛重20.0673公克(含包裝袋)，驗餘量14.0673公克，純質淨重0.5599公克 扣押物品清單編號2 3 白色透明晶體(編號1、5、6、7、11) 5包 第三級毒品愷他命 驗前毛重4.4052公克(含包裝袋)，驗餘量3.4581公克，純質淨重2.8304公克 扣押物品清單編號3 4 白色透明晶體(編號2、3、8、9、10) 5包 第三級毒品愷他命 驗前毛重8.1943公克(含包裝袋)，驗餘量7.2082公克，純質淨重5.8405公克 扣押物品清單編號表3 5 白色透明晶體(編號4) 1包 第三級毒品愷他命 驗前毛重0.6706公克(含包裝袋)，驗餘量0.4324公克，純質淨重0.3610公克 扣押物品清單編號表3